# 会员卡充值 100 赠 10 块会计处理

提问人：liufengwen 时间：2015-12-06 11:33:35
会员卡充值 100 赠 10 块，这 10 块怎么处理，直接计入销售费用吗？

回答人：chenyiwei
这种赠送是以持卡人充值为条件，在消费时兑现赠送承诺，一般不通过销售费用核算。
在本案例中，因为顾客充值 1000 元可以获得 1100 元的消费额度，参考《企业会计准则讲解（ 2010 ）》P230～ 231 关于客户忠诚度计划（奖励积分）的会计处理规定，应将客户充值金额 1000 元确认为预收账款（但在业务系统中记录该卡的余额为 1100 元）。后续顾客持卡消费时，在业务系统中按消费金额从卡内余额中扣除，但财务系统中应按刷卡消费金额的90.91％（即1000/1100）从预收账款中结转主营业务收入。
如果企业在报告期内进行过多次类似的充值促销活动，且每次优惠幅度不同的（包括在报告期之前进行此类促销活动，且延续到报告期内的情形），则基于简化核算的考虑，也可以按以下方法计算本期预收账款应结转收入的金额： 1 、报告期内业务系统中每 1 元卡内余额对应的预收账款金额＝（报告期初充值卡预收账款余额＋本期实际收到顾客充值金额）／（期初业务系统中充值卡余额合计＋本期业务系统中记录的充值金额合计[含赠送的消费额度，下同]） 2 、本期应从预收账款中结转营业收入的充值卡消费金额＝报告期内业务系统中每 1 元卡内余额对应的预收账款金额×报告期内业务系统中记录的消费金额 3 、期末充值卡预收账款余额＝报告期初充值卡预收账款余额＋本期实际收到顾客充值金额－本期应从预收账款中结转营业收入的充值卡消费金额。

提问人：yugeren 时间：2016-05-02 20:57:35
陈老师，我有这样一个疑问。按照准则讲解的说法，假设A公司开展充 100 送 100 的活动。那客户充值时，充 100 ，则公司 借：货币资金 100 贷：预收账款 100 ， 赠送的 100 只是做备查。但如果财务报表使用者了解公司每进行一次服务，收费 10 ，成本大概根据目前的毛利率推算是 8 ，若使用者预期下一年将发生 20 次服务，则其合理的预期是公司将获得 200 的收入，发生 160 的成本，从而当年有40 的利润。但是，光看报表，使用者是不知道，实际上账面上的 100 预收账款会导致，即使发生 20 次服务，收入仍然只有 100 ，成本有 160 ，最后公司将亏损 60 。那在收到 100 的充值款时，是否至少需要进行披露，公司存在尚未使用的赠送额度？总觉得充 100 送 100这种行为仅仅在充值时做预收 100 这个处理，那和没有送 100 这个行为，有什么区别呢？

回答人：chenyiwei
会计上只能确认预收款项100.但建议同时在附注中披露相关促销条款，包括在该促销计划下目前尚未使用的消费额度以及对应的预收账款账面余额。

提问人：younghan 时间：2016-05-03 23:21:03
陈版，您好！您的做法按照准则是没有问题的，只是实务中每天都会发生这样的操作，是不是适用？ 某大型餐饮企业曾经这样做过，办 300 元会员卡，享受 300 元的现金卡值和 100 元的赠送卡值， 借：银行存款 300 贷：预收账款－会员卡-赠送卡值 -100 预收账款－会员卡-现金卡值 400 实际消费时，业务系统会根据预设的分配系数，自动将消费额度分配到现金卡值与赠送卡值，假设消费 70 元， 借：预收账款－会员卡-现金卡值 84.35 预收账款－会员卡-赠送卡值 -14.35 贷：营业收入－会员卡消费 84.35 营业收入－会员卡折扣 -14.35 月末时，预收账款账面数与“业务系统中的现金卡值和赠送卡值”合计数一致。对此，我们也比较难理解，但是毕竟对方将折扣全部体现在账面上了，我们也说不出特别不合理的地方。 不知您觉得这样做是否存在不合理的地方？谢谢！

回答人：chenyiwei
这种做法有一定合理性，前提是分配系数计算正确且动态调整。个人认为在IT系统环境下应有能力采用移动加权平均法确定该分配系数。